【裁判字號】    97,審訴,3407
【裁判日期】    971121
【裁判案由】    毒品危害防制條例
【裁判全文】
臺灣高雄地方法院刑事判決            97年度審訴字第3407號
公  訴  人  臺灣高雄地方法院檢察署檢察官
被      告  乙○○
                    另案在臺灣高雄第二監獄執行中
上列被告因毒品危害防制條例案件，經檢察官提起公訴（97年度
毒偵字第5348號），本院改依簡式審判程序審理，判決如下：
    主  文
乙○○施用第一級毒品，累犯，處有期徒刑玖月。
    事實及理由
一、按本件被告乙○○所犯係死刑、無期徒刑、最輕本刑為3 年
    以上有期徒刑以外之罪，其於準備程序就被訴事實為有罪之
    陳述，經受命法官告知簡式審判程序之旨，並聽取其與公訴
    人之意見後，本院認無不得或不宜改依簡式審判程序進行之
    處，爰依刑事訴訟法第273 條之1 第1 項、第284 條之1 ，
    裁定本件由受命法官獨任進行簡式審判程序，合先敘明。
二、本件犯罪事實及證據，除犯罪事實「在不詳處所」更正為「
    在其位於高雄市三民區○○○路227 巷1 號之居所」；證據
    部分補充「被告於本院審理中之自白」外，餘均引用檢察官
    起訴書所載，如附件。
三、按海洛因係毒品危害防制條例第2 條第2 項第1 款所稱之第
    一級毒品，故核被告所為，係犯該條例第10條第1 項之施用
    第一級毒品罪。被告持有第一級毒品海洛因後，進而施用，
    其持有之低度行為應為施用之高度行為所吸收，不另論罪。
    被告有起訴書所載之前科紀錄乙情，有臺灣高等法院被告前
    案紀錄表在卷可稽，其受有期徒刑執行完畢，5 年內故意再
    犯本件最重本刑為有期徒刑以上之罪，為累犯，應依刑法第
    47條第1 項規定加重其刑。爰審酌被告經強制戒治後，尚未
    其犯後坦承罪行，態度良好，而所犯係為自戕行為，尚未對
    他人造成實害，復參以其先前因施用毒品案件遭論罪科刑之
    次數等一切情狀，量處如主文所示之刑，以資懲儆。
據上論斷，應依刑事訴訟法第273 條之1 第1 項、第284 條之1
、第299 條第1 項前段、第310 條之2 、第454 條第2 項，毒品
危害防制條例第10條第1 項，刑法第11條前段、第47條第1 項，
判決如主文。
本案經檢察官陳麗琇到庭執行職務。
中    華    民    國    97    年    11    月    21    日
                  刑事第七庭    法  官  陳君杰
以上正本證明與原本無異。
如不服本判決應於收受判決後10日內向本院提出上訴書狀，並應
敘述具體理由。其未敘述上訴理由者，應於上訴期間屆滿後20日
內向本院補提理由書(均須按他造當事人之人數附繕本)「切勿逕
送上級法院」。
中    華    民    國    97    年    11    月    21    日
                                書記官  李承悌
附錄本判決論罪科刑法條全文：
毒品危害防制條例第10條第1項
施用第一級毒品者，處6月以上5年以下有期徒刑。
附件：
臺灣高雄地方法院檢察署檢察官起訴書
                                    97年度毒偵字第5348號
    被      告  乙○○  男  41歲（民國○○年○月○○日生）
                        住高雄縣鳳山市○○里○○鄰○○路○
                        段306號附2
                        住居高雄市三民區○○○路227巷1號
                        國民身分證統一編號：Ｚ000000000號
上列被告因違反毒品危害防制條例案件，已經偵查終結，認應該
提起公訴，茲將犯罪事實及證據並所犯法條分敘如下：
        犯罪事實
一、乙○○前因施用毒品案件，經送強制戒治，於民國90年6月1
    5日停止戒治釋放，並於91年1月7日期滿視為執行完畢。又
    於5年內因施用毒品案件，經臺灣高等法院高雄分院以95年
    度上訴字第1016號判處應執行有期徒刑2年確定，經裁定減
    刑後，甫於96年9月4日執行完畢。詎其仍未戒除毒癮，明知
    海洛因係毒品危害防制條例第2條第2項第1款所明定之第1級
    毒品，不得持有及施用，竟基於施用第1級毒品海洛因（下
    稱海洛因）之犯意，於97年5月4日19時15分許，為警採尿前
    回溯24小時內（不含公權力拘束時間）之某時，在不詳處所
    ，施用海洛因1次。嗣於97年5月4日18時30分許，在高雄市
    苓雅區○○○路與同慶路口，因形跡可疑為警臨檢盤查，經
    徵得其同意採集尿液送驗結果確呈嗎啡陽性反應，始查悉上
    情。
二、案經高雄市政府警察局苓雅分局移送偵辦。
        證據並所犯法條
一、證據清單
    ┌───┬───────────┬─────────────────┐
    │ 編號 │      證據名稱        │            待證事實              │
    ├───┼───────────┼─────────────────┤
    │  1   │高雄市政府警察局苓雅分│被告之尿液經送驗結果呈嗎啡陽性反應│
    │      │局偵辦毒品案件尿液送驗│等事實。                          │
    │      │編號與真實姓名對照表、│                                  │
    │      │高雄市立凱旋醫院97年5 │                                  │
    │      │月12日之濫用藥物尿液之│                                  │
    │      │檢驗報告各1份。       │                                  │
    ├───┼───────────┼─────────────────┤
    │  2   │本署刑案資料查註紀錄表│被告前曾受有期徒刑執行完畢後5年內 │
    │      │、全國施用毒品案件紀錄│，再犯本件有期徒刑以上之罪，為累犯│
    │      │表。                  │之事實。                          │
    └───┴───────────┴─────────────────┘
二、核被告乙○○所為，係犯毒品危害防制條例第10條第1項之
    施用第1級毒品罪嫌。又被告前曾受有期徒刑之執行完畢，
    此有刑案資料查註紀錄表附卷可參，其於5年內故意再犯本
    案有期徒刑以上之罪，為累犯，請依刑法第47條第1項之規
    定加重其刑。請審酌被告先前業因施用毒品行為遭觀察勒戒
    及強制戒治，竟仍未戒絕毒品，猶再施用毒品，顯見其不思
    悔改，意志不堅，又其犯後仍否認施用毒品之犯行，顯見其
    無完全悔改警惕之意等一切情狀，從重量刑，以茲懲警。
三、依毒品危害防制條例第23條第2項、刑事訴訟法第251條第1
    項提起公訴。
    此    致
臺灣高雄地方法院
中    華    民    國    97    年    7     月    16    日
                        檢  察  官    甲  ○  ○
上正本證明與原本無異
中    華    民    國    97    年    7     月    25    日
                        書  記  官    高  文  崇
附錄所犯法條：
毒品危害防制條例第10條
施用第一級毒品者，處 6 月以上 5 年以下有期徒刑。
施用第二級毒品者，處 3 年以下有期徒刑。


司法院資訊處製作；財團法人民間司法改革基金會備份。
